# 求助陈版主

提问人：zhongqinwanxin 时间：2010-08-06 00:38:41
遇到这样一个问题：
A公司 2010 年 1 月收购B公司的51%的股权（从同一控制方收购）， 2 月收购B公司的49%少数股权。需要连续编制A公司比较期的合并报表，即2007-2009年报表，按照准则规定2007-2009年视同已经对B公司控制，合并中，产生49%的少数股东权益， 2009 年初的所有权益变动表上有少数股权，可合并 2010 年报表，不产生少数股东权益，请问， 2010 年所有权益变动表的所有权益期初、期末数怎么衔接呢。
问题 2 、合并 2009 年报表时，产生的资本公积，在 2010 年所有权益变动表上，期初、期末数如何衔接呢。

回答人：chenyiwei
回复 楼主 zhongqinwanxin 的帖子请说明：（ 1 ）在 2010 年 1 月收购B公司 51 ％股权后，A公司是否即可取得对B公司的控制权？（ 2 ）
被收购股权的原少数股东与A公司或其关联方之间是否存在关联方关系？（ 3 ）收购同一控制下的51%股权和后续收购 49 ％少数股权是否为互相关连的交易，即两者是否同时谈判达成，互为前提和条件，从而构成了一项不可分割的整体？ 如果（ 1 ）在 2010 年 1 月收购B公司 51 ％股权后，A公司即可取得对B公司的控制权；（ 2 ）被收购股权的原少数股东与A公司或其关联方之间不存在关联方关系；（ 3 ）收购同一控制下的51%股权和后续收购 49 ％少数股权是两项彼此独立的交易，则在合并报表层面，报告期初至收购少数股权交易日的股权比例为 51 ％，存在 49 ％的少数股权； 2 月收购少数股权时，在合并报表层面按照收购少数股权的原则处理。 2009 年合并报表时产生的资本公积，在 2010 年 1 月同一控制下企业合并的合并日进行调整，其方法与一般的同一控制下合并相同。

提问人：liangxiaoqiang 时间：2010-11-12 16:04:37
同一控制下，合并日（假定 6 月 30 号）的合并财务报表编制和 12 月 31 号的合并财务报表编制有啥区别？

回答人：chenyiwei
不清楚你说的案例的具体背景是什么，具体问什么问题？